【裁判字號】    90,易,1190
【裁判日期】    901213
【裁判案由】    賭博
【裁判全文】
臺灣臺北地方法院刑事判決                          九十年度易字第一一九號
    公  訴  人  臺灣臺北地方法院檢察署檢察官
    被      告  丁○○
                乙○○
                丙○○
                戊○○
    （檢察官聲請簡易判
      決處刑書誤載為陳
      亞瑄）
右列被告因賭博案件，經檢察官聲請簡易判決處刑（八十九年度偵字第一六０五八號
），本院刑事庭認不宜以簡易判決處刑，改依通常程序判決如左：
    主    文
丁○○、乙○○、丙○○共同以賭博為常業，丁○○處有期徒刑陸月，乙○○處有期
徒刑肆月、丙○○處有期徒刑貳月。如易科罰金，各均以佰元折算壹日。丙○○緩
刑貳年。扣案如附表所示之物均沒收。
戊○○在公眾得出入之場所賭博財物，處罰金壹仟元，如易服勞役，以佰元折算壹
日。
    事    實
一、丁○○基於以賭博為常業之犯意，於民國八十九年七月初，在臺北縣新店市○○
    路○段五十號公眾得出入之場所開設「億遠電腦資訊社」（下稱億遠社），以所
    設置之電腦載入賭博軟體，供顧客以該電腦機具及賭博軟體，以相同於賭博性電
    動玩具７ＰＫ、水果盤、麻將、梭哈等之賭博方式，與經營者即丁○○賭博財物
    ，嗣更於同年八月一日、九日，先後以月薪新臺幣（下同）二萬元，僱用知情且
    有犯意聯絡之乙○○（前因賭博案件經臺灣板橋地方法院於八十五年十月四日判
    決有期徒刑三月，緩刑二年確定，不構成累犯）、丙○○二人，在該店任開分員
    及現金兌換員、現場服務及計分員，負責為賭客開分及洗分換錢，繼續經營，並
    以之為常業。其賭法係以一元一分至三百分不等之比例開分，賭客於以金錢向開
    分、計分員（即前開乙○○、丙○○二人）開分後，所開之分數，計入機具計數
    器中，由賭客在該分數限度內，任意押下不定之分數，如押中，則賭客可贏得倍
    數不等之分數，該分數加計入機具計數器內，與原剩餘之分數合併計算，否則，
    賭客所押注之分數，悉歸店主贏得，而自計數器中扣除，賭局結束時，賭客可以
    累積之剩餘分數，以與開分比例相同之比例折計兌換現金，即以俗稱洗分方式輸
    贏財物，與不特定之賭客賭博財物。迄同年八月十一日二十二時二十分許，於賭
    客戊○○（檢察官聲請簡易判決處刑書誤載為陳亞瑄）在店內賭博財物時，為警
    查獲，並扣得被告丁○○所有供本件賭博所用之物，及因本件賭博所得之物之賭
    博機具二十七台、賭博性電玩ＩＣ板三十七塊、賭客中獎所拍相片二十六張、員
    工打卡單九張、立可拍相機一臺、營業日報表五張、會員名冊二本、帳冊一本、
    賭客開分所繳之賭資二萬元、針孔鏡頭二個及監視螢幕二具。
二、案經臺北縣警察局新店分局報請臺灣臺北地方法院檢察署檢察官偵查起訴。
    理  由
一、訊據被告戊○○，對於右揭事實坦承不諱，被告丁○○、乙○○及丙○○則矢口
    否認有何檢察官所指訴之事實，丁○○及乙○○均辯稱該店僅提供一般網路遊戲
    而已，並無賭博云云；丙○○則辯以剛去不久，並不瞭解公司經營型態云云。惟
    查：
    （一）開分之部分：被告丁○○、乙○○及丙○○於本院調查審理中均辯以並無
          開分，而係以時間，即一分鐘一元之方式，計算其消費方式。惟查：被告
          戊○○於本院調查中已供稱：「（法官問被告）如何計費？（被告答）給
          他（即億遠社之員工）二百元，除二百外另送二百分。（法官問被告）坐
          到電腦前時，螢幕上有無積分？（被告答）我給他二百元時，螢幕上（如
          扣案照片）左上數來第二格ＣＲＥＤＩＴ（即積分欄）就會出現四百（分
          ）。……（法官問被告）如何玩？（被告答）按一個鍵之後，原來積分欄
          分數就會跑到正下方ＢＥＴ（即賭注欄）那一欄，我沒有注意看按一個鍵
          上面的積分會少多少，如果開出來的牌，沒有在二ＰＡＩＲＳ（即有兩對
          相同數字之牌）以上，押的分數就會不見，然後我必須再按押分，如果在
          二ＰＡＩＲＳ以上就會得分，我只中過一次二ＰＡＩＲＳ，中二ＰＡＩＲ
          Ｓ將我所押的分數再還我，至於比二ＰＡＩＲＳ更高的牌，我沒有中過，
          所以不知道它如何得獎。」等語（見本院卷第四十五頁至第四十六頁）。
          是依被告戊○○所言，億遠社所經營之方式，即一般押注分數之賭博模式
          ，交付予億遠社之員工二百元，即可獲得點數，再以該等點數為押注之標
          的，倘押注中的，即可獲得積分；反之，所押注之點數，即歸店家億遠社
          所有。被告戊○○該部分之證言，與共同被告乙○○於警訊中所言依賭客
          所交付之現金按其所玩之機種予以開分等情相符（見偵卷第十一頁），堪
          認該億遠社確有開分之行為。準此，億遠社之獲利即繫於客人中獎與否此
          射倖性上，而非如被告丁○○、乙○○及丙○○於本院調查中所言，係以
          時間計算消費此方式上。
    （二）兌換財物之部分：被告丁○○、乙○○及丙○○於本院調查審理中均辯稱
          並無兌換財物之行為，至於計時卡，乃因為是以時間為計算標準，所以倘
          客人玩不完尚有剩餘時間時，即可兌換計時卡留待下次再玩等語。惟查：
          被告乙○○於警訊中自承賭客如果贏分，即可兌換計時卡，對於較為熟識
          之客人，並有兌換現金之行為等語（見偵卷第十一頁）。是被告乙○○對
          於較為熟識之客人，既可將其所贏之分數兌換現金，則顯見億遠社確有兌
          換財物之行為；其復稱一般賭客贏分時可以兌換計時卡，更足證渠等於本
          院中所言計時卡是因為賭客沒有玩完時方給予計時卡云云，並不可採（見
          本院卷第四十四頁），賭客贏分所兌換之計時卡，確有相當之價值性可言
          （可以兌換相當財物或下次消費時，依其點數開分之用）。此外，倘被告
          丁○○所經營之億遠社確如其所言，係以一分鐘一元之方式消費，則客人
          在進入消費時，當已衡量自己所要消費之時間並繳交費用，縱有剩餘之時
          間（如繳交六十元後，本可玩六十分鐘，後因故僅玩五十分鐘即行離去）
          ，理論上應屬客人所自願放棄，衡情，被告丁○○經營之億遠社倘確如其
          所言已事先收費，當無將客人剩餘之時間再發給計時卡之可言，蓋如此一
          來，客人進入消費所預繳金額一情，豈非毫無意義？（因為擔任店員之林
          美雯及丙○○尚須計算客人消費多少分鐘），果如此，何不改以消費完後
          再行計費之方式？蓋如此一來，即可免去需以計時卡計時之困擾，足證被
          告丁○○、乙○○及丙○○於本院調查及審理中所言計時卡並非兌換財物
          之物，而係以此充作可兌換財物（金錢或下次消費時，依其點數開分之用
          ）之憑證。是足認被告丁○○渠等所經營之億遠社應確有兌換財物之行為
          。
    （三）上網之部分：被告丁○○於本院調查中雖辯稱乃屬一般之網際網路消費云
          云（見本院卷第三十四頁），惟關於網際網路中最重要之網路連接如何連
          結之問題，被告，即擔任店員（計分員）之乙○○辯稱不知道連接哪一支
          電話上網云云（見本院卷第四十三頁）；同樣擔任店員（計分員）之被告
          丙○○則辯以因為線路都已經接好了，所以直接按（電腦）桌面即可上網
          云云（見本院卷第七十八至第七十九頁）；被告即億遠社之負責人丁○○
          則辯以因為有內部網站，直接透過00000000、00000000
          0支電話撥接上網云云（見本院卷第五十三頁至第五十六頁）。經查，被
          告丁○○既稱億遠社有提供網路上網，則關於如何上網一節，竟與其所聘
          請之員工乙○○、丙○○所言相異。被告乙○○既擔任店員，竟連如何撥
          接上網都不知悉，顯與常理有違。又億遠社內為警查獲時，其店內共有二
          十七台電腦主機，此有臺北縣警察局新店分局執行逕行搜索結果報告書一
          紙在卷可稽（見偵卷第四頁），竟只有二線電話（00000000、0
          0000000）供撥接上網，顯與常理有間。而被告丁○○復陳稱倘有
          很多人要求上網時，就叫客人等（因為只有二線電話可供上網）云云，更
          不合理，蓋倘如被告丁○○、乙○○及丙○○所言，億遠社係以一分鐘一
          元為消費方式，一進店內其開始起算時間（見本院卷三十六頁被告乙○○
          之供詞），並須預繳金額，則何以客人願意等待？何以客人願意至無完備
          撥接網路之店內上網？在在均可證被告丁○○、乙○○及丙○○所言該億
          遠社係網際網路之消費云云為虛，該億遠社顯非以上網為其消費方式。
    （四）計時之部分：被告丁○○、乙○○及丙○○於本院調查審理中均辯稱億遠
          社係以每分鐘一元為其消費方式云云。惟倘如此，則對於計時之工具，當
          應有明確之方式，方得為計算。否則，倘無明確之計時工具，以被告陳青
          松、乙○○及丙○○所言億遠社係每分鐘一元之消費方式，豈不常與客人
          萌生爭端？惟查：被告，即該店之店員（開分員）乙○○於本院調查中，
          供稱係以電腦上之碼錶為計算單位，碼錶計數一就是一分鐘云云（見本院
          卷第四十頁）；而被告，即同為該店之店員（開分員）丙○○則另於本院
          調查中供稱用自己的手錶予以計時云云（見本院卷第七十五頁）。同為該
          億遠社負責計時之店員乙○○與丙○○，竟對如何計時一節供述相異，足
          證該億遠社非以計時為其消費方式，被告丁○○、乙○○及丙○○此點所
          辯即不足採。
    （五）中獎照片之部分：對於本件扣案之顧客中獎照片二十六張，被告丁○○及
          乙○○均辯以該等照片只是客人中獎高興想照而已，並無特別之含意云云
          。惟查，證人即有玩電動遊戲十餘年經驗之甲○○於本院調查中結證稱：
          「（法官問證人）一般而言，就你所知，中獎時何以要照相？（證人答）
          吸引賭客，表示我這台會出大獎。（法官問證人）有無玩過純娛樂的台子
          ？（證人答）有。（法官問證人）有無見過純娛樂的台子，中大獎時，店
          裡也會幫你照相留存的情形？（證人答）沒有。（法官問證人）何以確定
          沒有？（證人答）我有看過別人中過大獎，但沒有照相。」等語，參諸倘
          被告所經營之億遠社係以時間（每分鐘一元）為消費方式，則有無中大獎
          均無太大關係，蓋縱使將全部積分輸光，只要重開電腦，即可再得到點數
          ，縱使真要照相留念，客人亦會將照片帶回，豈有留存在店內之理？足證
          證人甲○○所言只有在賭博性電玩中獎時，店家才可能替客人照相，其目
          的為告知其他客人該機台會中獎，藉以引誘其他客人遊玩該賭博性電玩，
          至於一般遊戲機種，縱使客人有重大獎之情形，實亦無予以照相之必要等
          語堪予採信，是被告丁○○所經營者應確係賭博性之電玩。
    （六）開送表上之記載部分：至於本件扣案開送表上，復有記載「二四葫」、「
          柳×一」之字樣，該等字樣之意義究竟如何？經本院訊問被告乙○○，其
          辯稱：「（法官問被告）何以開送表上須記載二四葫、柳乘一之記載？（
          被告答）想寫一個我們知道的代號，那是我多給人家的分數。因為有些人
          會要求我送時間，如果我不這樣記的話，要自己貼錢。（法官問被告）上
          面的二四葫、柳乘一何意？（被告答）沒有意思。（法官問被告）既然沒
          有意思，記載這些符號，為什麼就可以多給人家時間？（被告答）記這些
          我就可以知道電腦沒有關。（法官問被告）柳乘一與二四葫與電腦沒有關
          ，有何關係？（被告答）到時候老闆才知道哪區電腦沒有關。（法官問被
          告）二四葫是哪一區？（被告答）我已經忘了。（法官問被告）柳乘一是
          哪一區？（被告答）我已經忘了。」云云（見本院卷第四十至第四十一頁
          ）。觀諸被告乙○○對於本院訊問其關於扣案開送表上「二四葫」、「柳
          ×一」等字樣時，先答以該字樣為一代號，如此記載方知哪些是多給人家
          的分數，後又答以記載該等字樣方知哪一區沒有關，然其卻無法指出「二
          四葫」、「柳×一」是代表哪一個區域之電腦，其陳述顛三倒四，難令人
          確定其真意為何；而當本院再將該等「二四葫」、「柳×一」之問題，詢
          問被告丁○○時，其更答以沒有意義云云（見本院卷第五十二頁至第五十
          三頁）。綜觀被告丁○○為億遠社之負責人、被告乙○○為億遠社之員工
          （開分員），竟對其職務上所記載之「二四葫」、「柳×一」等字樣前後
          矛盾或告以沒有意義云云，實難令人置信。實則言之，於該等賭博性電玩
          之開業上，每當顧客中大獎時，則店家除電玩所會給付之賭注外，多會另
          外送積分，以資獎勵，此即「開送表」（記載開分送分之表）之意義。所
          謂「二四葫」，乃指顧客中了二（三張，即三條）與四（一對）之葫蘆之
          意（臺灣賭博中所謂葫蘆，乃指ＦＵＬＬ  ＨＯＵＳＥ之意）；至於所謂
          「柳×一」，乃指顧客中了一次「柳丁」（台語）之意（臺灣賭博中所謂
          「柳丁」，乃指同花順之意，即有相連數字相同花色五張之謂也）。因為
          此二種牌型上堪稱為「大牌」，是顧客中此二種牌時，負責開分之店員（
          即被告乙○○、丙○○）除電玩本身所會給之積分外，尚會贈送一定分數
          之積分給顧客，以資鼓勵，但因該等贈送之開分倘不記載，則結帳時之帳
          目即會有所出入，是乃必須另以「開送表」登記，以供負責人，即被告陳
          青松查核。此亦為被告乙○○與被告丁○○始終不肯告知本院開送表上「
          二四葫」、「柳×一」之意義之故，蓋倘告知，則無啻承認該億遠社係以
          積分而非渠等一再強調之時間為消費方式。
    （七）又從扣案現場照片中有「梭哈限六萬分破台」之字樣觀之（見偵卷第六十
          八頁下方第三張照片），臺灣一般賭博性電玩所謂「破台」，乃店家為避
          免運氣好之顧客中了太大獎，贏取過多獎金，而限制其所得贏取獎金上限
          之謂也，蓋倘不限制，則可能店家在顧客運氣過好贏取過於大筆之獎金之
          情形下，將造成店家虧損，此觀之該張照片除上面記載「梭哈限六萬分破
          台」之字樣外，復以小字載明「超過不予計算」等字樣自明，此有該照片
          一幀在卷足憑。是倘被告丁○○所經營之億遠社，如其所言係以時間（每
          分鐘一元）為消費方式，則被告丁○○等人實無張貼「梭哈限六萬分破台
          」等字樣之必要。蓋若以時間計算消費，不論顧客有無中獎，並沒有限制
          其積分多少之必要，足證該億遠社當非以時間為消費方式，亦確有兌換財
          物之情事，如此，店家才有在避免過多損失之情形下，張貼「梭哈限六萬
          分破台」之字條，以確保其給付顧客賭金之最高額度。
    （八）綜上所述，本件丁○○所經營之億遠社，確有賭博性電玩，且有兌換財物
          之情，堪可認定，共同被告乙○○與丙○○既身為該億遠社之店員（開分
          員），當無不知悉及未參與開分、兌換賭資之可能；並佐以共同被告陳雅
          瑄於本院調查中之自白，從而本件被告四人罪證明確，應依法論科。
二、按刑法上之常業罪，只須有賴某種犯罪為業之意思，而有事實之表現為已足，不
    以藉該犯罪為唯一生存者為必要，縱令尚有其他職業，亦無礙成立常業罪（最高
    法院七十四年度台上字第第六五五一號判決可資參照）。查被告丁○○於警訊及
    本院調查中均供稱該億遠社係其所經營，並僱用被告乙○○、丙○○從事開分等
    工作，又被告乙○○與丙○○係以每月二萬元之代價，受僱於丁○○之億遠社，
    而當日所查獲之電動賭博機具亦達二十七台之多，依其經營之規模，顯係恃賭博
    為生，並以之為業。核被告丁○○、乙○○及丙○○所為，均係犯刑法第二百六
    十七條常業賭博罪。又賭客即被告戊○○於前開處所利用上開機具在公眾得出入
    之電玩店與經營者對賭，核係犯刑法第二百六十六條第一項前段之賭博罪。又被
    告丁○○、乙○○及丙○○三人間就上述經營電玩店與不特定賭客對賭之犯行間
    ，有犯意聯絡及行為分擔，為共同正犯。爰審酌：（一）被告丁○○之部分：被
    告丁○○經營賭博性電玩，且查獲時有二十七台電腦主機，顯見其經營型態非小
    ，危害社會善良風俗甚鉅及其他一切情狀，量處如主文所示之刑。（二）被告乙○○之部分：被告乙○○前曾因犯賭博罪，經臺灣板橋地方法院於八十五年十月
    四日判決有期徒刑三月，緩刑二年確定，此有臺灣高等法院檢察署刑案紀錄簡覆
    表一紙在卷足憑，雖不構成累犯，惟其竟仍不知警惕，仍以賭博為業，顯見其犯
    行非輕及其他一切情狀，量處如主文所示之刑。（三）被告丙○○之部分：被告
    丙○○不知戒慎，以賭博為業，危害社會善良風俗，本有嚴懲之必要，惟被告丙○○係於查獲前二天（即八十九年十一月九日）始至億遠社上班，違法情節較為
    輕微及其他一切情狀，從輕量處如主文所示之刑。（四）被告戊○○部分：被告
    戊○○犯後坦承犯行而態度良好，顯見其有悔改之意，雖公訴人具體求刑罰金二
    千元，惟本院認被告戊○○既已坦承犯行且態度良好，並無重懲之必要，爰從輕
    處以如主文所示之刑，並諭知易服勞役之折算標準。另查被告丁○○、乙○○及
    丙○○行為後，刑法第四十一條業於九十年一月十日修正公佈施行，於同年月十
    二日生效，關於易科罰金之折算標準，業經修正為同法條第一項前段「犯最重本
    刑為五年以下有期徒刑以下之刑之罪，而受六個月以下有期徒刑或拘役之宣告，
    因身體、教育、職業、家庭之關係或其他正當事由，執行顯有困難者，得以一元
    以上三元以下折算一日，易科罰金。」是就形式上觀察，修正前後之法律顯有不
    同，應認為法律有變更，經比較新舊法結果，新法並無不利於被告，是就被告丁○○、乙○○、丙○○部分應按刑法第二條第一項前段適用裁判時之法律，依修
    正後刑法第四十一條第一項前段規定諭知易科罰金之折算標準，附此敘明。另被
    告丙○○前未曾受任何有期徒刑以上刑之宣告，此有臺灣高等法院檢察署刑案紀
    錄表一紙附卷可憑，其經此教訓，自當知所警惕而無虞再犯，本院綜核各情，認
    上開有期徒刑之宣告，已足策其自新，所宣告之刑，以暫不執行為適當，併依法
    諭知緩刑二年，用啟向上。
三、扣案如附表一、二之物，係當場賭博之機具，不問屬於犯人與否，均應依刑法第
    二百六十六條第二項之規定宣告沒收之；扣號如附表編號三至十之物，係被告丁○○所有，且係供犯賭博罪所用或因犯罪所得之物，爰依刑法第三十八條第一項
    第二款、第三款之規定併予宣告沒收之（詳見附表沒收之依據一欄）。至於另扣
    案之筆記本一本與營利事業登記簿影本，乃案外人劉致皓所有，業據載明於扣押
    物品清單（見偵卷第一０一頁），又非違禁物，爰不另為沒收之諭知。另如附表
所示之扣案物，核與被告戊○○所涉之賭博犯行無關，是毋庸於其主文項下諭知
    沒收，附此敘明。
據上論斷，應依刑事訴訟法第四百五十二條、第二百九十九條第一項前段，刑法第二
十八條、第二百六十七條、第二百六十六條第一項前段、第二項、第四十一條第一項
前段、第四十二條第二項前段、第三十八條第一項第二款、第三款、第七十四條第一
款，罰金罰鍰提高標準條例第一條前段、第二條，判決如主文。
本案經檢察官陳佳秀到庭執行職務。
中      華      民      國    九十      年     十二     月     十三     日
                                      臺灣臺北地方法院刑事第七庭
                                          審判長  法  官  陳坤地
                                                  法  官  蕭清清
                                                  法  官  吳冠霆
右正本證明與原本無異。
如不服本判決，應於判決送達後十日內向本院提出上訴狀(應抄附繕本)。告訴人
或被害人如對於本判決不服者，應具備理由請求檢察官上訴，其上訴期間之計算
係以檢察官收受判決正本之日期為準。
                                                  書記官  張耀鴻
中      華      民     國    九十      年      十二    月      十九     日
附錄法條：
刑法第二百六十七條
以賭博為常業者，處二年以下有期徒刑，得併科一千元以下罰金。
刑法第二百六十六條
一在公共場所或公眾得出入之場所賭博財物者，處一千元以下罰金。但以供人暫時娛
 樂之物為賭者，不在此限。
二當場賭博之器具與在賭檯或兌換籌碼處之財物，不問屬於犯人與否，沒收之。
附  表
┌──────┬────────────────┬───────────┐
│ 編    號   │    扣   案   物   內   容      │  沒 收 之 依 據      │
├──────┼────────────────┼───────────┤
│            │ＰＫ、水果、麻將、梭哈、電玩變異│供當場賭博之器具，不問│
│    一      │體二十七台                      │屬於犯人與否，均依刑法│
│            │                                │第二百六十六條第二項之│
│            │                                │規定，沒收之。        │
├──────┼────────────────┼───────────┤
│            │電玩ＩＣ板三十七塊              │供當場賭博之器具，不問│
│            │                                │屬於犯人與否，均依刑法│
│    二      │                                │第二百六十六條第二項之│
│            │                                │規定，沒收之。        │
│            │            │                      │
├──────┼────────────────┼───────────┤
│            │賭資新台幣二萬元                │係從被告乙○○皮包內所│
│            │                                │起出之賭資，乙○○雖否│
│    三      │                                │認其為賭資，但經本院認│
│            │                                │定，該筆款項既屬賭資，│
│            │                                │則為被告丁○○（億遠社│
│            │                                │負責人）所有，且屬因犯│
│            │                                │罪所得之物，爰依刑法第│
│            │                                │三十八條第一項第三款、│
│            │                                │第三項之規定沒收之。  │
│            │                                │                      │
├──────┼────────────────┼───────────┤
│            │立可拍相機一台                  │供被告犯罪所用之物，且│
│            │                                │屬被告丁○○所有，爰依│
│    四      │                                │刑法第三十八條第一項第│
│            │                                │二款、第三項沒收之。  │
│            │                                │                      │
├──────┼────────────────┼───────────┤
│            │員工打卡單九張                  │供被告犯罪所用之物，且│
│            │                                │屬被告丁○○所有，爰依│
│    五      │                                │刑法第三十八條第一項第│
│            │                                │二款、第三項沒收之。  │
│            │                                │                      │
├──────┼────────────────┼───────────┤
│            │帳冊一本                        │供被告犯罪所用之物，且│
│            │                                │屬被告丁○○所有，爰依│
│    六      │                │刑法第三十八條第一項第│
│            │                                │二款、第三項沒收之。  │
│            │                                │                      │
├──────┼────────────────┼───────────┤
│            │監視器（含鏡頭）二組            │供被告犯罪所用之物，且│
│            │                                │屬被告丁○○所有，爰依│
│    七      │                                │刑法第三十八條第一項第│
│            │                                │二款、第三項沒收之。  │
│            │                                │                      │
├──────┼────────────────┼───────────┤
│            │會員名冊二本                    │供被告犯罪所用之物，且│
│            │                                │屬被告丁○○所有，爰依│
│    八      │                                │刑法第三十八條第一項第│
│            │                                │二款、第三項沒收之。  │
│            │                                │                      │
├──────┼────────────────┼───────────┤
│            │日報表五張                      │供被告犯罪所用之物，且│
│            │                                │屬被告丁○○所有，爰依│
│    九      │                                │刑法第三十八條第一項第│
│            │                                │二款、第三項沒收之。  │
│            │                                │                      │
├──────┼────────────────┼───────────┤
│            │中獎相片二十六張                │供被告犯罪所用之物，且│
│            │                                │屬被告丁○○所有，爰依│
│    十      │                                │刑法第三十八條第一項第│
│            │                                │二款、第三項沒收之。  │
│            │                                │                      │
└──────┴────────────────┴───────────┘


司法院資訊處製作；財團法人民間司法改革基金會備份。
